# 两兄弟公司无实际控制人。那么A收购B算同一控制还是非同一控制下合并呢？

提问人：武凯华 时间：2016-12-20 09:46:49
已挂牌公司A和B均为四个自然人股东持股，均为25%。A挂牌界定无实际控制人 也未签订一致行动人协议。目前A要收购B，那么应当界定为同一控制还是非同一控制下的合并呢？以及理由。谢谢版主和各位。

回答人：chenyiwei
因为两公司虽然股东和股权结构相同，但没有实际控制人，股东之间也没有一致行动协议，因此不是“同一方”或“相同的多方”最终控制，应作为非同一控制下合并处理。

提问人：苹果宝贝 007 时间：2016-12-21 22:12:22
陈版主，如果这种情况不属于同一控制下企业合并，那么准则为何要规定相同的相同的多方控制下合并属于同一控制下合并？ 还请陈版指教

回答人：chenyiwei
“相同的多方”不是简单地指同样几个人，而是指签订了一致行动协议且该一致行动关系同时适用于这两家公司的一群人，这些人在涉及两家公司的财务、经营等相关活动的问题上步调一致，共享两家公司的控制权。

提问人：toffeerabbit 时间：2019-03-22 20:22:32
陈版，想和您进一步请教一下这个问题。如果本案例增加一层，C同时持有A和B100%的股权，但C本身没有实际控制人，A和B的合并能否认定为同一控制下企业合并呢？感谢您的指教。

回答人：chenyiwei
在中国准则下，理论上不算，但IFRS下可以算，中国准则下实际操作也有可能算。